Victor Batista do Carmo

Rio de Janeiro / victorbtst77@gmail.com / 21 978998638

Perfil Profissional

Sou desenvolvedor de software com 3 anos de experiência em construção de aplicações web. Atualmente, trabalho desenvolvendo interfaces para sistemas de gestão educacional com foco em usabilidade e performance. Gosto de explorar novas ferramentas, encarar desafios através de projetos e contribuir para a criação de soluções.

Experiência

Sphera Educacional

Desenvolvedor Frontend, Rio de Janeiro - 03/2022 ~ Presente

Atuei em diversos projetos end-to-end, abrangendo desde o planejamento e criação do **system design** a implementação e refatoração de funcionalidades.

Minhas principais atividades incluem:

- Melhora constante do visual das plataformas com **Tailwindcss**, **styled-componentes** e utilização de bibliotecas de componentes para interfaces consistentes e de rápida construção com, **Chakra UI**, **Bootstrap** e **AntDesign**.
- Análise e otimização de **performance/usabilidade** em sistemas legados.
- Desenvolvimento de um sistema de gestão de franquias com React, React Native e Next.js, com uma navegação fluida e intuitiva.
- Desenvolvimento de um sistema para construção e gerenciamento de páginas e seções de site em bloco.
- Aplicação de testes unitário e e-2-e com Jest, SonarQube, Cypress e Detox.

UFRRJ | LAPSI

Desenvolvedor Fullstack, Seropédica - 03/2021 ~ 10/2022

Bolsista responsável por fazer a análise/migração de dados e criação/manutenção de websites para eventos do Laboratório de Psicologia e Informações Afro-Descendentes da UFRRJ utilizando tecnologias como Python, React, Chakra-UI, WordPress, JavaScript e PHP.

UFRRJ

Tutor, Seropédica - 2021 ~ 2022

Criação e edição de apostilas e exercícios para o ensino de programação voltado para crianças e adolescentes.

Tecnologias

React, Typescript, Next.js, Chakra-UI, Design-System, AntD, JavaScript, PHP, Python, Tailwindcss, React Native

Educação

Sistemas de Informação

Universidade Federal Rural do Rio de Janeiro, Seropédica

Idiomas

Inglês (Avançado)